【裁判字號】    98,交聲,369
【裁判日期】    980930
【裁判案由】    違反道路交通管理處罰條例聲明異議
【裁判全文】
臺灣新竹地方法院交通事件裁定         98年度交聲字第369號
移送機關即
原處分機關  交通部公路總局新竹區監理所
異  議  人
即受處分人  甲○○
上列異議人即受處分人因違反道路交通管理處罰條例案件，對於
交通部公路總局新竹區監理所民國98年6月17日所為之竹監自字
第裁50-F00000000號裁決書聲明異議，本院裁定如下：
    主  文
異議駁回。
    理  由
一、原處分意旨略以：異議人即受處分人甲○○所有之車牌號碼
    ZP-4699 號自用小客車，於民國98年5 月4 日下午1 時12分
    許，行經限速為60公里之台六線4 公里西向東處以時速達81
    公里，超速21公里行駛，經苗栗縣警察局交通警察隊警員拍
    照並填掣苗縣警交字第F00000000 號舉發違反道路交通管理
    事件通知單逕行舉發。嗣經異議人於前揭舉發通知單上所載
    應到案日期即98年6 月12日前之98年5 月19日到案並提出陳
    述，經原處分機關函請原舉發單位調查結果，仍認異議人駕
    駛上揭自用小客車有前開違規行為，原處分機關乃依道路交
    通管理處罰條例第40條、第63條第1 項第1 款（漏載第1 款
    ）及違反道路交通管理事件統一裁罰基準表之規定，於98年
    6 月17日以竹監自字第裁50-F00000000號違反道路交通管理
    事件裁決書，裁處異議人罰鍰新臺幣（下同）1,800 元，並
    記違規點數1 點。
二、異議意旨略以：本件違規採證照片疑似經過修改，且該照片
    大部分都是拍攝本件違規車輛，看不到該路段之標線，亦無
    從得知是否因有其他違規車輛從旁經過，也不知異議人之車
    輛是行進或靜止中云云。
三、按行車速度，依速限標誌或標線之規定，道路交通安全規則
    第93條第1項前段定有明文。次按汽車駕駛人，行車速度，
    超過規定之最高時速，或低於規定之最低時速，除有第43條
    第1項第2款情形外，處1,200元以上2,400元以下罰鍰並記違
    規點數1點，道路交通管理處罰條例第40條、第63條第1項第
    1款亦分別定有明文。再按汽車駕駛人經以科學儀器取得證
    據資料證明其行為違規者，當場不能或不宜攔截製單舉發者
    ，得逕行舉發，前項第7款之科學儀器應採固定式，並定期
    於網站公布其設置地點，但汽車駕駛人之行為屬行車速度超
    過規定之最高速限或低於規定之最低速限者，不在此限；對
    於前項第9款之違規行為，採用固定或非固定式科學儀器取
    得證據資料證明者，於一般道路須至少於100公尺，於高速
    公路、快速公路須至少於300公尺前，明顯標示之，道路交
    通管理處罰條例第7條之2第1項第7款、第2項第9款及第3項
    分別定有明文。
四、經查：
（一）異議人所有車牌號碼ZP-4699 號自用小客車於98年5 月4
      日下午1 時12分許，行經台六線4 公里西向東處，經警以
      設於該處之照相式雷射測速測得其行車速度為時速81公里
      ，已逾該路段法定最高速限（即時速60公里）21公里，並
      拍照採證後逕行舉發等情，有苗栗縣警察局苗縣警交字第
      F00000000 號舉發違反道路交通管理事件通知單影本、交
      通部公路總局新竹區監理所竹監自第裁50-F00000000號違
      反道路交通管理事件裁決書、前揭違規車輛之違規查詢報
      表及雷射測速照相設備所攝之採證照片在卷可參（見本院
      卷第6 頁、第12頁、第20頁、第37 -1 頁）。又上開採證
      照片下方顯示「60Kmh 」、「81Kmh 離去」、「台六線4K
      西向」、「UX015186」，係分別表示「當地速限為60公里
      」、「違規車輛之時速為81公里」、「違規地點在台六線
      4 公里西向東處」、「儀器編號」，而照片左上方顯示之
      「05/04/2009」、「13：12：38」，則係分別表示照片日
      期為民國98年5 月4 日、照片時間為下午1 時12分38秒，
      此有苗栗縣警察局98年8 月6 日苗警交字第0980031681
      號函暨所附儀器資料欄說明書之原文及中譯本影本（見本
      院卷第17至22頁），是異議人於前揭時、地，有以時速81
      公里超速21公里行駛之違規行為，堪以認定。
（二）又上開違規採證照片經判斷並未經過修改，因違規照片具
      有防偽功能，如照片或數據遭修改，則無法開啟並顯示數
      據資料，故該照片上各數據是經由專用測照軟體開啟並列
      印才能顯示其數據及圖片，此有苗栗縣警察局98年9 月1
      日苗警交字第0980035704號函所檢附該測速儀器廠商即臺
      灣光學有限公司98年8 月27日台光字第980827號函文在卷
      足稽（見本院卷第37至38頁），益徵異議人辯稱採證照片
      業經修改云云，尚難採信。
（三）另異議人雖辯稱不知是否因旁邊有其他違規車輛經過而被
      拍照舉發云云。然原舉發單位所使用之雷射測速照相系統
      ，儀器一經感應超速即瞬間拍照取證，僅對準1 車測速拍
      攝，1 次只測1 部車，以測速照相儀對該車進行偵測，違
      規相片圖「＋」字中心點為超速車輛，絕無誤拍他車之可
      能，除有舉發單位98年9 月1 日苗警交字第0980035704號
      函在卷可查外，觀諸該舉發照片，其上之「＋」圖型的確
      對準異議人所駕駛之ZP-4699 號自小客車無誤，此外，亦
      有舉發單位98年8 月6 日苗警交字第0980031681號函檢附
      之該雷射測速儀原廠證明書、經濟部標準檢驗局97年8 月
      18日出具有效期限為98年8 月31日之雷射測速儀器檢定合
      格證書影本各1 紙在卷可稽（見本院卷第23至34頁），足
      證本案舉發異議人超速行駛違規行為之過程，於法並無不
      合；是異議人此部分所辯與事實不符，應無可信。
五、綜上所述，異議人駕駛之前揭自用小客車確有於前揭時、地
    超速之違規行為，原處分機關就異議人前項違規行為，依道
    路交通管理處罰條例第40條、第63條第1項第1款（漏載第1
    款）、違反道路交通管理事件統一裁罰基準表之規定，裁處
    異議人罰鍰1,800元，並記違規點數1點，核無違誤，本件異
    議為無理由，應予駁回。
六、應依道路交通案件處理辦法第19條，裁定如主文。
中    華    民    國    98    年    9     月    30    日
                    交通法庭法  官   林佑珊
以上正本證明與原本無異。
如不服本裁定，應於送達後5日內向本院提出抗告狀。
中    華    民    國    98    年    9     月    30    日
                            書記官   蕭惠婷


司法院資訊處製作；財團法人民間司法改革基金會備份。
